Alphabet
  а ӑ е ё ӗ и о у ӳ ы э ю я б в г д ж з к л м н п р с ҫ т ф х ц ч ш щ й ь ъ
 
  А Ӑ Е Ё Ӗ И О У Ӳ Ы Э Ю Я Б В Г Д Ж З К Л М Н П Р С Ҫ Т Ф Х Ц Ч Ш Щ Й Ь Ъ

 %{Ӑ%}:ӑ %{Ӑdel%}:ӑ %{ӑ%}:ӑ 

 %{ӗ%}:ӗ %{ӗdel%}:ӗ %{Ӗ%}:ӗ

 %{А%}:а %{а%}:а
 
 %{ь%}:ь %{ч%}:ч %{о%}:о
 
 %{И%}:и %{У%}:у
 
 %{Р%}:р %{Р2%}:р %{М%}:м %{Т%}:р

 %{и%}:и %{и2%}:и %{иdel%}:и

 %{й%}:0 %{Ь%}:0 %{ъ%}:ь %{н2%}:0 %{w%}:0 %{w2%}:0 %{в%}:0

 %>:0 %{н%}:0

 %{р%}:р

 %{Тарах%}:0 %{ТарахAnaliz%}:0

 %{dup%}:0 %{dup2%}:0 %{dup3%}:0 %{nodup%}:0 %{del%}:0 %{ː%}:0 %{ːno3%}:0

 %{RUS%}:0 %{block%}:0

 %+ %- 
 % 

;

Sets

Cns = б в г д ж з к л м н п р с ҫ т ф х ц ч ш щ й
      Б В Г Д Ж З К Л М Н П Р С Ҫ Т Ф Х Ц Ч Ш Щ Й ;
! no ь, Ь, ъ, Ъ (as the first ones rule in vowel harmony)

SurVow = а ӑ е ё ӗ о у ӳ ы э ю я
         А Ӑ Е Ё Ӗ О У Ӳ Ы Э Ю Я ;

SurVow2 = а ӑ е ӗ о у ӳ ы э 			! no composed vowels я, ю, ё
          А Ӑ Е Ӗ О У Ӳ Ы Э ;

!FrontVow = и ӳ е э ӗ И Ӳ Е Э Ӗ ь Ь %{ӗ%} ;	! ь causes front vowels
FrontVow = И и Ӳ ӳ Е е Э э Ӗ ӗ ;
BackVow =  ы у а ӑ я ю Ы У А Ӑ Я Ю о О ё Ё ;	! Russian о and ё act as back vowels
!FleetingVow = ӗ ӑ Ӗ Ӑ %{ӗ%} ;
! BackNonFleetingVow = BackVow - FleetingVow ;

!AEVow = а А е Е ӑ Ӑ ӗ Ӗ %{ӑ%} %{Ӗ%} %{Ӑ%} ;	! %{Ӑ%} is necessary for some verbal forms
AEVow = а А е Е ӑ Ӑ ӗ Ӗ %{ӑ%} %{Ӗ%} ;	! %{Ӑ%} is necessary for some verbal forms

Soglasnye = Б В Г Д Ж Й З К Л М Н П Р С Ҫ Т Ф Х Ц Ч Ш Щ 
            б в г д ж й з к л м н п р с ҫ т ф х ц ч ш щ ; 

Sonornye = Б В Г Д Ж Й З Л М Н Р
           б в г д ж й з л м н р ; 

SoglasnyeBezР = Б В Г Д Ж Й З К Л М Н П С Ҫ Т Ф Х Ц Ч Ш Щ 
                б в г д ж й з к л м н п с ҫ т ф х ц ч ш щ ; 

SoglasnyeBezЙЛН = Б В Г Д Ж З К М П Р С Ҫ Т Ф Х Ц Ч Ш Щ 
                  б в г д ж з к м п р с ҫ т ф х ц ч ш щ ; 

! Gluxye = Soglasnye - Sonornye ;

Glasnye = а ӑ е ё ӗ и о у ӳ ы э ю я
          А Ӑ Е Ё Ӗ И О У Ӳ Ы Э Ю Я ;

GlasnyeNoУӲ = а ӑ е ё ӗ и о ы э я
              А Ӑ Е Ё Ӗ И О Ы Э Я ;



Rules

!"Vowel harmony for archiphoneme {Ӑ}"
!%{Ӑ%}:ӗ  <=>  FrontVow [ Cns ]* %>:* [ :Cns* [ %{Ӑ%}: | %{А%}: | %{У%}: ]* :Cns* %>:* ]* :Cns* _ ;

!"Vowel harmony for archiphoneme {А}"
!%{А%}:е  <=>  FrontVow [ Cns ] * %>:* [ :Cns* [ %{Ӑ%}: | %{А%}: | %{У%}: ]* :Cns* %>:* ]* :Cns* _ ;
!	except .#. :Cns :е %>: _ ;

!"Remove archiphoneme in short stems"
!%{А%}:0 <=> .#. :Cns :е %>: _ ;

!"Remove stem final vowel 'a' before archiphoneme in suffix which realises as 'a'"
!а:0 <=>  _ %>: %{А%}:а ;

!!!!! Vowel harmony !!!!!

!"Vowel harmony for archiphoneme {У}"
!%{У%}:ӳ  <=>  FrontVow [ Cns ]* %>:* [ :Cns* [ %{Ӑ%}: | %{А%}: | %{У%}: ]* :Cns* %>:* ]* :Cns* _ ;
!	except
!                                 %{RUS%}: %>: ;	! {RUS} blocks front vowel harmony

"Vowel harmony for archiphoneme {Ӑ}"
%{Ӑ%}:ӗ <=> [ :FrontVow :Soglasnye* ]/[ %>: | :0 ] _ ;
                [ :BackVow ь:/:Soglasnye* ]/[ :0 ] _ ;
!                     [ %{ӗ%}:/:Soglasnye* ]/[ :0 ] _ ;
!                  [ %{ӗdel%}:/:Soglasnye* ]/[ :0 ] _ ;
            except
                             :Glasnye/[ %>: | :0 ] _ ;
                              %{М%}: [ %>: | :0 ]* _ н: .#. ;
!                                        %{Ӑ%}:и/:0 _ н: .#. ;
                                 %{У%}: %{н2%}:/:0 _ н: .#. ;
                                          %{dup%}: _ %>: [ %{Ӑ%}: | %{н%}: | %{У%}: ] ;
!              [ %{dup%}: - %{dup%}:0 ] %{Ӑ%}:0 %>: _ %{н%}: ;
!                      [ %{dup%}: - %{dup%}:0 ] %>: _ %{н%}: ;
!!JWNTMP            [ %{dup%}: - %{dup%}:0 ] (%{Ӑ%}:0) %>: _ %{н%}: ;
!                 [ %{dup%}: - %{dup%}:0 ]/[ %>: ] _ %{н%}: ;
!                         [ %{dup%}: - %{dup%}:0 ] _ ;
                                          %{dup%}: _ [ %>: | :0 ] :Soglasnye ;
               [ %{Ь%}: :Soglasnye* ]/[ %>: | :0 ] _ ;
       \ӗ: %{RUS%}:/[ [ :0 - ӗ:0 ] | :Soglasnye* ] _ ;

"Vowel harmony for archiphoneme {ӑ}"
%{ӑ%}:ӗ <=> [ :FrontVow :Soglasnye* ]/[ %>: | [ :0 - ӗ:0 ] ] _ ;
                [ :BackVow ь:/:Soglasnye* ]/[ [ :0 - ӗ:0 ] ] _ ;
                                          :Soglasnye ӗ:0 %>: _ ;  ! чик{ː}ӗ>{ӑ}н:чиккӗн
            except
                             :Glasnye/[ %>: | :0 ] _ ;  ! deletes
                              %{М%}: [ %>: | :0 ]* _ н: .#. ;
!JNWTMP                                        %{Ӑ%}:и/:0 _ н: .#. ;
                                 %{У%}: %{н2%}:/:0 _ н: .#. ;
                                          %{dup%}: _ %>: [ %{Ӑ%}: | %{н%}: | %{У%}: ] ;
!!JNWTMP            [ %{dup%}: - %{dup%}:0 ] (%{Ӑ%}:0) %>: _ %{н%}: ;
                                          %{dup%}: _ [ %>: | :0 ] :Soglasnye ;
     [ %{Ь%}: :Soglasnye* ]/[ %>: | [ :0 - ӗ:0 ] ] _ ;
       \ӗ: %{RUS%}:/[ [ :0 - ӗ:0 ] | :Soglasnye* ] _ ;
!JNWTMPWTF                           :Soglasnye/[ :0 - ӗ:0 ] _ ;

!!! JNW TEMP
!"Vowel harmony for archiphoneme {Ӑdel}"
!%{Ӑdel%}:ӗ <=> [ :FrontVow :Soglasnye* ]/[ %>: | :0 ] _ ;
!              [ FrontVow:0 :Soglasnye* ]/[ %>: | :0 ] _ ;		! кӗсье<n><px2pl><nom> = кӗсьӗр
!                   [ :BackVow ь:/:Soglasnye* ]/[ :0 ] _ ;
!!                       [ %{ӗ%}:/:Soglasnye* ]/[ :0 ] _ ;
!!                    [ %{ӗdel%}:/:Soglasnye* ]/[ :0 ] _ ;
!            except
!                 [ %{Ь%}: :Soglasnye* ]/[ %>: | :0 ] _ ;
!                       %{RUS%}:/[ :0 | :Soglasnye* ] _ ;

"Vowel harmony for archiphoneme {А}"
%{А%}:е <=> [ :FrontVow :Soglasnye* ]/[ %>: | :0 ] _ ;
           [ FrontVow:0 :Soglasnye* ]/[ %>: | :0 ] _ ;		! кӗнеке<n><px2sg><dat>: кӗнекӳне
!             [ %{Ӗ%}:0 :Soglasnye* ]/[ %>: | :0 ] _ ;		! училище<n><px2sg><dat>: училищӳне
                [ :BackVow ь:/:Soglasnye* ]/[ :0 ] _ ;
!                     [ %{ӗ%}:/:Soglasnye* ]/[ :0 ] _ ;
!                  [ %{ӗdel%}:/:Soglasnye* ]/[ :0 ] _ ;
                     ӗ:0 :Soglasnye*/[ :0 - ӗ:0 ]* _ ;
!              [ %{ӗ%}:0 :Soglasnye* ]/[  %>: :0 ] _ ;		! хыҫ<n><px3sp><dat> = хыҫ·н·е
!               %{ӗ%}:0 %{н%}: %{w%}%: %>: %{н%}%: _ ;		! хыҫ<n><px3sp><dat> = хыҫ·н·е
!%<px3sp%>:%>%{dup%}%{ӗ%}%{н%} POS-INFL ;
!%<dat%>:%{w%}%>%{н%}%{А%} COP ;
        except 
	            [ %{Ь%}: :Soglasnye* ]/[ %>: | :0 ] _ ;
                      [ :BackVow й: ]/[ %>: | :0 ] _ ;		! сарай>а = сарая
                      [ й: %{RUS%}: ]/[ %>: | :0 ] _ ;		! герой>а = героя
!                    :SoglasnyeBezР %>:* %{Тарах%}: _ р ;	! FIXME: This can't solve a strange rule conflict
!                          :Glasnye %>:* %{Тарах%}: _ р ;
                                   %>: %{Тарах%}:0 _ р ;   ! Maybe this'll fix the conflict?
            :SoglasnyeBezЙЛН %>:* %{ТарахAnaliz%}: _ р ;	! FIXME: This can't solve a strange rule conflict
                    :Glasnye %>:* %{ТарахAnaliz%}: _ р ;
       \ӗ: %{RUS%}: %{w%}:* %>: [ :Soglasnye* ]/[ :0 - ӗ:0 ] _ ;	! {RUS} blocks front vowel harmony, (except with final ӗ?)

"Vowel harmony for archiphoneme {a}"
%{а%}:е <=> [ :FrontVow :Soglasnye* [ :Soglasnye | й:0 ] ]/[ %>: | [ :0 - й:0 ] ] _ ;
!            [ :FrontVow :Soglasnye* :Soglasnye ]/[ %>: | :0 ] _ ;
!                   [ :FrontVow :Soglasnye* й:0 ]/[ %>: | :0 ] _ ;	! кил<v><iv><abil><pres><p1><sg>: килеетеп
!  COMBINED above
                [ :BackVow ь:/:Soglasnye* :Soglasnye ]/[ :0 ] _ ;
                                          [ :и ]/[ %>: | :0 ] _ ;	! ҫи<v><iv><pres><p1><sg>: ҫиетӗп (e = /йэ/)
	except
                              [ :BackVow й: ]/[ %>: | :0 ] _ ; ! сарай>а = сарая
                             [ \:ӗ %{RUS%}: ]/[ %>: | :0 ] _ ; ! герой>а = героя, политик%{ӑ%}>ах = политиках

"Reduction of unstressed vowels in Russian loans"
Vx:Vy <=> _ [ %{RUS%}: :Cns ]/[ %>:0 | %{Ь%}: | %{w%}: | %{н%}: ] ;
		except _ %{RUS%}:* %>: %{dup%}: %{в%}: ӗ: ;
          where Vx in ( е а я )
                Vy in ( ӗ ӑ ь )
                matched ;

"Unstressed vowels after ь in Russian loans"
%{RUS%}:Vy <=> Vx:ь/%>: _ :Cns/[ %>: | %{Ь%}: | %{w%}: | %{н%}: ] ;
               where Vx in ( я )
                     Vy in ( ӑ )
                     matched ;

!!!!JNW TEMP
!"Vowel harmony for archiphoneme {У}"
!%{У%}:ӳ <=>       [ :FrontVow :Soglasnye* ]/[ %>: | [ :0 - е:0 ] ] _ ;
!!                        [ е:0 :Soglasnye* ]/[ %>: | [ :0 - е:0 ] ] _ ;		! кӗсье<n><px2sg><nom> = кӗсье>{dup}{У}{н2} = кӗсйӳ (seems to be innecessary, but there is a double generation: кӗсйӳ/кӗсьу)
!!                        [ ӗ:0 :Soglasnye* ]/[ %>: | [ :0 ] _ ;		! анне<n><px2sg><nom> = анӗ>{dup}{У}{н2} = аннӳ
!!                    [ %{Ӗ%}:0 :Soglasnye* ]/[ %>: |:0 ] _ ;		! училище<n><px2sg><dat> = училищ{Ӗ}>{dup}{У}{н2}{w}>{н}{А} = училищӳне
!!          These three have been condensed into the following:
!                  [ е:0 | ӗ:0 | %{Ӗ%}:0 ] [ :Soglasnye* ]/[ %>: | [ :0 - [ е:0 | ӗ:0 | %{Ӗ%}:0 ] ] ] _ ;
!    [ :BackVow :Soglasnye* ь: :Soglasnye* ]/[ %>: |:0 ] _ ;		! супӑнь<n><px2sg><nom> = супӑнь>{dup}{У}{н2} = супанӳ, тетрадь<n><px2sg><nom> = тетрадь>{dup}{У}{н2} = тетрадӳ
!            except
!                 ! _ [ %{н%}: %{w%}:0 %{н%}: %{А%}: ]/[ %>: | :0 ] .#. ;
!                 _ %{н2%}: %{w%}:0 %>: %{н%}: %{А%}: .#. ;
!		[ :BackVow й: :0* ]/[ %>: | :0 ] _ ;			! сарай>у = сараю
!!      [ :FrontVow :Soglasnye* ]/[ %>: | :0 ] _ %{w%}:в %>: %{н%}: %{А%}: ;
!            [ :FrontVow :Soglasnye* ]/[ %>: | :0 - [ е:0 | ӗ:0 | %{Ӗ%}:0 ] ] _ %{w%}:в %>: %{н%}: %{А%}: ;
!          [ :BackVow ь:/:Soglasnye* ]/[ %>: | :0 - [ е:0 | ӗ:0 | %{Ӗ%}:0 ] ] _ [ %{w%}:в [ %{А%}: | %{Ӑ%}: ] ]/[ %>: | :0 ];
!                          \:ӗ %{RUS%}: [ %>: | :0 ]* _  ;			! {RUS} blocks front vowel harmony

"Vowel harmony for archiphoneme {У}"
%{У%}:ӳ <=> [ :FrontVow :Soglasnye* ]/[ %>: | [ :0 - е:0 ] ] _ ;
                                                 ь:0/[ %>: ] _ ;   ! июнь>{У}{н}:июнӳ
        except
        ! contexts below taken straight from й>{У} rule
!            [ :BackVow й: :0* ]/[ %>: | :0 ] _ ;	! сарай>у = сараю
!       [ :BackVow й: %{RUS%}: ]/[ %>: | :0 ] _ ;	! герой>у = герою
        [ й: %{ӑ%}: %{RUS%}:  ]/[ %>: | :0 ] _ ;	! аллей%{ӑ%}%{RUS%}>у = аллею
    [ %{ъ%}: %{ӑ%}: %{RUS%}:  ]/[ %>: | :0 ] _ ;	! Жен%{ъ%}%{ӑ%}%{RUS%}>у = Женю


"ь in the stem to й before и/е in affix (orthographic incompatibility)"
ь:й <=>         _ :0* %>: [ :и ]/[ %>: | :0 ] ;				! плать{Ӗ}>%{dup%}%{в%}%{ӗ%}%{н%}: платйи
                _ е:0 :0* %>: [ :и | :ӗ | :ӳ ]/[ %>: | :0 ] ;		! кӗсье<n><px2sg><nom> = кӗсйӳ, кӗсье<n><px2pl><nom> = кӗсйӗр, кӗсье<n><px3sp> = кесйи
                _ %{Ӗ%}:0 :0* %>: [ :ӗ | :ӳ ]/[ %>: | :0 ] ;		! платье<n><dat> = плать{Ӗ}%{w%}%>%{н%}%{А%}: платйӗне
	except
          Cns:  _ :0* %>: [ :е ]/[ %>: | :0 ] ;				! супӑнь<n><dat>: супӑне, тетрадь<n><dat>: тетраде
          Cns:  _ :0* %>: [ %>: | :0 ]* Cns: :FrontVow/[ %>: | :0 ] ;	! июль<n><px3sp><dat> = июль>{dup}{в}{ӗ}{н}{w}>{н}{А} = июлне
    [ т: | д: ] _ %{RUS%}:* %>: %{dup%}: %{в%}: ӗ: ;		! "ть > ч in px3sp (2): тетрадь > тетраче"
с: [ т: | д: ]* _ %{RUS%}:* %{w%}:* %>: ;				! власть > влаҫ, ересь > ереҫ in all composites
!          Cns: _ %{RUS%}: %>: ;					! to avoid conflict with Final ь in Russian loans

"No ь before a harmonised front vowel which is not и, е"
ь:0 <=>        _ :0* %>: [ :ӗ | :ӳ ]/[ %>: | :0 ] ;			! супӑнь<n><px2sg><nom> = супӑнь>{dup}{У}{н2} = супанӳ, тетрадь<n><px2sg><nom> = тетрадь>{dup}{У}{н2} = тетрадӳ
         Cns:  _ :0* %>: [ :е ]/[ %>: | :0 ] ;				! супӑнь<n><dat>: супӑне, тетрадь<n><dat>: тетраде
        except
!            т: _ %{RUS%}:* %>: %{dup%}: %{в%}: %{ӗ%}: ;			! ҫурть<n><px3sp><nom> = ҫурчӗ
!            д: _ %{RUS%}:* %>: %{dup%}: %{в%}: %{ӗ%}: ;			! тетрадь<n><px3sp><nom> = тетрадӗ
!   COMBINED below:
!   [ д: | т: ] _ %{RUS%}:* %>: %{dup%}: %{в%}: %{ӗ%}: ;
   [ д: | т: ] _ %{RUS%}:* %>: [ :0 - %{ӗ%}:0 ] %{ӗ%}: ;

с: [ т: | д: ]*  _ %{RUS%}:* %{w%}:* %>: ;				! власть > влаҫ, ересь > ереҫ in all composites
               _ е: %{RUS%}: ;    					! to avoid conflict with ье (and ь:й) in Russian loans
!         Cns: _ %{RUS%}: %>: ;						! to avoid conflict with Final ь in Russian loans
               _ е:0 :0* %>: [ :и | :ӗ | :ӳ ]/[ %>: | :0 ] ;		! кӗсье<n><px2sg><nom> = кӗсйӳ, кӗсье<n><px2pl><nom> = кӗсйӗр, кӗсье<n><px3sp> = кесйи
!               _ %{Ӗ%}:0 :0* %>: [ :ӗ | :ӳ ]/[ %>: | :0 ] ;		! платьӖ}%{w%}%>%{н%}%{А%}: платйӗне
!               _ %{Ӗ%}:0 :0* %>: [ :и ]/[ %>: | :0 ] ;			! плать{Ӗ}>%{dup%}%{в%}%{ӗ%}%{н%}: платйи
!   COMBINED below:
               _ %{Ӗ%}:0 :0* %>: [ :ӗ | :ӳ | :и ]/[ %>: | :0 ] ;

!!!!! Gemination rules !!!!!

!JNW TEMP
!"{dup} > previous cons before vowel-initial suffix"
!%{dup%}:C1 <=> C2 _ %>: %{Ӑ%}: %{н%}: ;
!               C2 _ [ :Glasnye ]/[ %>: | :0 ] ;
!               C2 _ %{Ӑ%}:0 ;							! сӑвӑ<px1pl><nom> = сӑввӑмӑр
!!              C2 _ %{Ӑdel%}:0 ;						! сӑвӑ<px2pl><nom> = сӑввӑр
!               :Glasnye C2 %>: _ %{и%}: ;					! аван>ни (substantivisation)
!        except
!!  FIXME: do the following rules do something different?
!               :Glasnye C2 %{nodup%}:* [ ӑ: | ӗ: ] %>: _ ;
!               :Glasnye C2 %{nodup%}: [ ӑ: | ӗ: ] %>: _ %{в%}: %{ӗ%}: ;		! %{nodup%} blocks duplication in px3sp
!        where  C2 in Soglasnye
!               C1 in Soglasnye
!               matched ;

"{ː} > previous consonant before vowel-initial suffix"
%{ː%}:C1 <=> C2 _ ( AEVow: ) %>: [ %{ӑ%}: | %{Ӑ%}: | ӗ: | %{У%}: | %{А%}: | %{Ӗ%}: ]/[ :0 ] ;
         where C2 in Soglasnye
               C1 in Soglasnye
               matched ;

"{ːno3} > previous consonant before vowel-initial suffix except px3sp"
%{ːno3%}:C1 <=> C2 _ ( AEVow: ) [ %{Ӑ%}: | %{ӑ%}: | ӗ: | %{У%}: | %{А%}: | %{Ӗ%} ]/[ :0 ] ;
            except
                  _ ( AEVow: ) %>: %{Ӗ%}: %{н%}: ;
            where C2 in Soglasnye
                  C1 in Soglasnye
                  matched ;

!JNW TEMP
!"{dup} > т is in пуртӑ"
!%{dup%}:т <=>  .#. п у р т ӑ: %>: _ ;
!! пуртӑ is an exception

!JNW TEMP
!"3px suffix is и immediately after {dup} is realised"
!%{Ӑ%}:и <=> [ %{dup%}:Cns ] %>:0 _ %{н%}: ;
!    [ %{dup%}:Cns ] %{Ӑ%}:0 %>:0 _ %{н%}: ;

!"{Ӑ} deletes immediately after {dup} when {dup} is realised"
!%{Ӑ%}:0 <=> %{dup%}: _ %>: [ %{Ӑ%}: | %{н%}: | %{У%}: ] ;
!            %{dup%}: _ [ %>: | :0 ]* :Soglasnye ;
!         [ %{dup%}: - %{dup%}:0 ] _ ;
!            except
!    [ %{dup%}: - %{dup%}:0 ]/[ %>: ] _ %{н%}: ;

!JNW TEMP
!"{Ӑ} deletes before a vowel-initial case suffix, triggering {dup} to duplicate"
!%{Ӑ%}:0 <=> %{dup%}: _ %>: [ %{Ӑ%}: | %{н%}: | %{У%}: ] ;
!!                    _ %>: :0 %{ӗ%} ;			! кил>%>н%{Ӑ%}>%{dup%}%{в%}%{ӗ%}%{н%} (кил%<ger3%>%<subst%>%<px3sp%>): килни	VERIFY forms
!!                    _ %>: :0 %{У%} ;			! кил>%>н%{Ӑ%}>%{dup%}%{У%}%{н2%} (кил%<ger3%>%<subst%>%<px2sg%>): килнӳ	VERIFY forms
!           except
!    [ %{dup%}: - %{dup%}:0 ]/[ %>: ] _ %{н%}: ;

!JNW TEMP
!"{w} > previous cons in genitive and dative for stems ending in ӑ/ӗ (1)"
!%{w%}:C1 <=> Glasnye C2 [ ӑ: | ӗ: ] _ ;
!! FIXME: You can't have sets in the following:
!        where  C2 in Soglasnye
!               C1 in Soglasnye
!               matched ;
!! пулӑ<n><gen> = пуллӑн, пулӑ<n><dat> = пулла

!JNW TEMP
!"{w} > previous cons in genitive and dative for stems ending in ӑ/ӗ (пурта)"
!%{w%}:т <=> .#. п у р т ӑ: _ ;
!! пуртӑ is an exception
!! пуртӑ<n><gen> = пурттӑн, пуртӑ<n><dat> = пуртта


!!JNW TEMP
!"Delete ӗ/ӑ in stem before genitive and dative ӗ/ӑ when consonant gemination"
!Vx:0 <=> :Glasnye :Soglasnye _ %{w%}: ;
!	         .#. п у р т _ %{w%}: ;
!	except 
!         _ [ %{Ӑdel%}: | %{ӗdel%}: | %{иdel%}: ]/[ :0 - [ %{Ӑdel%}: | %{ӗdel%}: | %{иdel%}: ] ];
!!   the following contexts were COMBINED above
!!          _ %{Ӑdel%}:/[ :0 ] ;
!!          _ %{ӗdel%}:/[ :0 ] ;
!!          _ %{иdel%}:/[ :0 ] ;
!         where Vx in ( ӗ ӑ ) ;
!! пуртӑ is an exception

!JNW TEMP
!"Delete ӗ/ӑ in stem before {del}"
!Vx:0 <=> _ %{del%}: %>: ;
!         where Vx in ( ӗ ӑ ) ;

"Delete ӑ/ӗ in stem after gemination"
Vx:0 <=> %{ː%}:Soglasnye _ ;
     except
!         _ %{Ӗ%}:и/[ :0 - %{Ӑ%}:0 ] ; ! avoid conflict with rule where it'll delete anyway
         _ %{Ӗ%}:и/[ :0 ] ; ! avoid conflict with rule where it'll delete anyway
         _ %{RUS%}:* %>: [ [ %{А%}: | ӗ: | %{Ӑ%}: | %{У%}: | %{И%}: ] - :0 ] ; ! avoid conflict where they'll delete anyway
         _ %{Ӑ%}:/[ %>: | :0 ] ; ! avoid conflict with deletion before {Ӑ}
         _ %{RUS%}:0 .#. ;  ! avoid conflict with deletion in Russian words
			_ .#. ; ! except at the end of a word!
     where Vx in ( ӗ ӑ ) ;

!!!!! Random Consonant Rules !!!!!

"Consonant duplication (dup2)"
%{dup2%}:C1 <=> :Glasnye [ %>: | :0 ]* _ C2 [ %>: | :0 ]* :Glasnye ;
	where C2 in Cns
	      C1 in Cns
	matched ;
! ыранччен, пӗрремӗшччен

"Consonant duplication (dup3)"
%{dup3%}:C1 <=> [ :Glasnye | Sonornye | [ [ л | н ] ь ] ] [ %>: | :0 ]* _ C2 [ %>: | :0 ]* :Glasnye ;
! the following contexts were COMBINED above
!                           :Glasnye [ %>: | :0 ]* _ C2 [ %>: | :0 ]* :Glasnye ;
!                           Sonornye [ %>: | :0 ]* _ C2 [ %>: | :0 ]* :Glasnye ;
!                       [ л | н ]  ь [ %>: | :0 ]* _ C2 [ %>: | :0 ]* :Glasnye ;
! FIXME: sets can't be used like this:
	where C2 in Cns
	      C1 in Cns
	matched ;
! ыранччен, чылайччен 
! пӗрремӗшччен (existing in the chuvash.org corpus) is a spelling mistake and illogical

"т > ч in px3sp"
Ct:ч <=> _ %{RUS%}:* %>: %{dup%}: %{в%}: %{Ӗ%}: ;
	except
         _ %{RUS%}:* %>: %{dup%}: %{в%}: %{Ӗ%}:0 ;	! университет<n><px3sp><dat> = университет>{dup}{в}{ӗ}{н}{w}>{н}{А} = университетне
         _ %{RUS%}:* %>: %{dup%}: %{в%}: %{Ӗ%}: %{н%}: %>: %{Р%}: %{А%}: ;	! университет<n><px3sp><loc> = университет>{dup}{в}{ӗ}{н}>{Р}{А} = университетӗнче
         									! университет<n><px3sp><abl> = университет>{dup}{в}{ӗ}{н}>{Р}{А}н = университетӗнчен
	where Ct in ( т д ) ;

"сть > ҫ in all composites (1): власть > влаҫӗ"
Cd:ҫ <=> с: _ ь: %{RUS%}:* %{w%}:* %>: ;
	where Cd in ( т д ) ;

"сть > ҫ in all composites (2): власть > влаҫӗ"
с:0 <=> _ [ т: | д: ] ь: %{RUS%}:* %{w%}:* %>: ;

"сь > ҫ in all composites: ересь > ереҫ"
с:ҫ <=> _ ь: %{RUS%}:* %{w%}:* %>: ;

"с(т)ь > ҫ in all composites: власть > влаҫӗ, ересь > ереҫ"
ь:0 <=> с: [ т: | д: ]* _ %{RUS%}:* %{w%}:* %>: ;


"ть > ч in px3sp (1): тетрадь > тетраче"
Cd:ч <=> _ ь: %{RUS%}:* %>: %{dup%}: %{в%}: %{Ӗ%}: ;
	except
		   с: _ ь: %{RUS%}:* >: ;			! власть > влаҫ in all composites
	where Cd in ( т д ) ;

"ть > ч in px3sp (2): тетрадь > тетраче"
ь:0 <=> [ т: | д: ] _ %{RUS%}:* %>: %{dup%}: %{в%}: %{Ӗ%} ;
	except
	   с: [ т: | д: ]* _ %{RUS%}:* >: ;			! власть > влаҫ, ересь > ереҫ in all composites

!JNW TEMP
!"чӗлхе%>%{dup%}%{ӗ%} > чӗлхи (1)"
!AE:0 <=> _ %{RUS%}:* %>: %{dup%}: %{в%}: %{ӗ%}: ;
!	where AE in ( ӑ а е ӗ о ) ;

!JNW TEMP
!"чӗлхе%>%{dup%}%{ӗ%} > чӗлхи (2)"
!%{ӗ%}:и <=> AEVow: %{RUS%}:* %>: %{dup%}: %{в%}: _ ;
!                о: %{RUS%}:* %>: %{dup%}: %{в%}: _ ;	! правительстви

"%{Ӗ%} > и ~after unstressed vowels (for px3)"
%{Ӗ%}:и <=> [ AEVow: | о: ]/[ :0 ] _ ;       ! need better context for о
            [ %{ː%}: | %{ːnodup%} ] %>: _ ;  ! йӗп{ː}>{ӗ}{н}:йӗппи
                                             ! (ут{ːno3}ӑ>{ӗ}{н}:ути)

"Delete ӑ/ӗ before ӗ:и (for px3)"
AE:0 <=> _ %{Ӗ%}:и/[ :0 - [ %{А%}:0 | ӗ: ] ] ;
         except
         _ в:0 ;     ! avoid conflict with ӑв/ӗв→у/ӳ
         where AE in ( ӑ а е ӗ о ) ;

"{в} surfaces as в"
%{в%}:в <=>    %{о%}: %>: %{dup%}: _ ӗ: ;		! радиовӗ, киновӗ, киловӗ, быровӗ, деловӗ
          у: %{RUS%}: %>: %{dup%}: _ ӗ: ;		! Бакувӗ
                 ю:й %>: %{dup%}:ӑ _ ӗ: %{н%}: ; ! хӑю>{dup}{в}{ӗ}{н}:хӑйӑвӗ
!!!"ради%{о%}%>%{dup%}%{ӗ%} > радиовӗ"

"{в} > epenthetic й in px3sp for stems ending in и (except dative)"
%{в%}:й <=> [ и: | %{и2%}: ] %{й%}:0* %{RUS%}:* %>: %{dup%}: _ ӗ: ;	! шӑши·йӗ, информаци·йӗ, Золотницки·йӗ
	except                                               _ ӗ: %{н%}: %{w%}: %>: %{н%}: %{А%}: ;	! except dative
!%<px3sp%>:%>%{dup%}%{в%}%{ӗ%}%{н%} POS-INFL ;
!%<dat%>:%{w%}%>%{н%}%{А%} COP ;

"{dup} > epenthetic й in px1sg, px2sg, px1pl, px2pl for stems ending in и"
%{dup%}:й <=> [ и: | %{и2%}: ] %{й%}:0* %{RUS%}:* %>: _ [ %{Ӑ%}: | %{ӑ%}: ] ;	! шӑши<n><px1sg><nom> = шӑши·йӗм, шӑши<n><px1pl><nom> = шӑши·йӗмӗр
									! информаци·йӗм, информаци·йӗмӗр, Золотницки·йӗм, Золотницки·йӗмӗр
!              [ и: | %{и2%}: ] %{й%}:0* %{RUS%}:* %>: _ %{Ӑdel%}: ;	! шӑши<n><px2pl><nom> = шӑши·йӗр, информаци·йӗр, Золотницки·йӗр
!              [ и: | %{и2%}: ] %{й%}:0* %{RUS%}:* %>: _ %{У%}: ;	! шӑши<n><px2sg><nom> = шӑши·йӳ, информаци·йӳ.Золотницки·йӳ
!  the above contexts COMBINED below:
              [ и: | %{и2%}: ] %{й%}:0* %{RUS%}:* %>: _ [ %{У%}: | %{Ӑdel%}: ] ;


!JNW TEMP
!"-ӑ, -ӗ > 0 in px1sg, px1pl, px2pl: йытӑ·тӑм > йыт·тӑм"
!AE:0 <=> _ %>: %{dup%}: ;
!	except
!!		_ %>: %{dup%}: %{У%}: ;
!!		_ %>: %{dup%}: %{в%}: %{ӗ%}: ;
!! the above contexts COMBINED below:
!      _ %>: %{dup%}: [ %{У%}: | [ %{в%}: %{ӗ%}: ] ] ;
!                _ %{Ӑdel%}:/[ %>: | :0 ] ;
!	where AE in ( ӑ ӗ ) ;

!!! JNW TEMP
!"px3sp -ӗ > 0 in dative"
!ӗ:0 <=> %{dup%}: %{в%}: _ %{н%}: %{w%}: %>: %{н%}: %{А%}: ;
!	except AEVow: %{RUS%}:* %>: %{dup%}: %{в%}: _ ;		! 17.08.12 - I have uncommented this line, as it generated lots of # forms
!                   о: %{RUS%}:* %>: %{dup%}: %{в%}: _ ;		! правительстви
!!!%<px3sp%>:%>%{dup%}%{ӗ%}%{н%} POS-INFL ;
!!!%<dat%>:%{w%}%>%{н%}%{А%} COP ;

!"allative: чӗлхе>елле > чӗлхе>лле"
!%{А%}:0 <=> AEVow: %>: _ л л %{А%}: ;
!	where AE in ( а е ) ;

!FIXME: Doesn't work
!"челхе·{А}х > челхех"
!%{А%}:0 <=> Vow: %>: _ ;
!	where Vow in ( Glasnye %{А%} );

"Лишный ч исчезается после согласных"
%{ч%}:0 <=> :Soglasnye/[ %>: | :0 ] _ ;
        except :Sonornye/[ %>: | :0 ] _ ;

"Delete {ӑ} after a vowel"
%{ӑ%}:0 <=> :Glasnye/[ %>: | :0 ] _ ;
            except
!!  [ ӳ: | у: ]/[ %>: | :0 | :в ]* _ ;
! This doesn't seem right ...  what was it supposed to do?
   [ ӳ: | у: ]/[ %>: | :0 ] :в [ %>: | :0 ]* _ ;
                                    :Cns/:0* _ ;
                %{У%}: %{н2%}:/:0 _ н: .#. ;
                         %{dup%}: _ %>: [ %{Ӑ%}: | %{ӑ%}: | %{н%}: | %{У%}: ] ;
             %{М%}: [ %>: | :0 ]* _ н: .#. ;	! to avoid conflict with "Delete ӗ/ӑ part of -Ӑн after plural М and px3 и and px2sg {У}"
                       %{Ӗ%}:и/:0 _ н: .#. ;	! to avoid conflict with "Delete ӗ/ӑ part of -Ӑн after plural М and px3 и and px2sg {У}"
                %{У%}: %{н2%}:/:0 _ н: .#. ;	! to avoid conflict with "Delete ӗ/ӑ part of -Ӑн after plural М and px3 и and px2sg {У}"
! ӳхӗ>{ӑ}н:ӳхӗн
! ача>{ӑ}н:ачан 
! пӗлӗв>{ӑ}н:пӗлӗвӗн
! тӑв>{ӑ}н:тӑвӑн
! хӑйӑв>{ӑ}н:хӑйӑвӑн
!!!!! JNW TMP
!"Delete vowels before {Ӑ}"
!Vx:0 <=> _ %{Ӑ%}:/[ %>: | [ :0 - ӗ:0 ] ] ;
!                  ! лаша<px2pl> = лаш·ӑр
!                  ! кӗнекe<px2pl> = кӗнек·ӗр
!                  ! дело<px2pl> = дел·ӑр
!                  ! сӑвӑ<px2pl> = сӑвв·ӑр
!						! училище<n><px2pl><nom> = училищ{Ӗ}>{dup}{Ӑdel}р = училищӗр
!						! кала<v><tv><fut><p1><sg> = калӑп
!	except			! Conflicts with other rules which also delete the vowel
!               _ %>: %{dup%}:* %{У%}: ;
!               _ %{del%}: %>: ;
!               _ %{w%}: [ %>: | :0 ]* %{А%}: .#. ;
!!               _ %{RUS%}:* %>: %{dup%}: %{в%}: %{ӗ%}: ;
!!               _ %{RUS%}:* %>: %{dup%}: %{У%}: ;
!! the above contexts COMBINED below
!               _ %{RUS%}:* %>: %{dup%}: [ %{У%}: | [ %{в%}: ӗ: ] ] ;
!	where Vx in ( а е о ӑ ӗ %{Ӗ%} ) ;
!
!"Delete vowels before ӗ"
!Vx:0 <=> _ ӗ:/[ :0 ] ;		! кала<v><tv><fut><p3><sg> = калӗ
!	except			! Conflicts with other rules which also delete the vowel
!! FIXME: can these following two contexts be combined?
!               _ %>: %{dup%}:* %{У%}: ;
!               _ %>: %{dup%}: ;
!               _ %{del%}: %>: ;
!               _ %{w%}: [ %>: | :0 ]* %{А%}: .#. ;
!               _ %{RUS%}:* %>: %{dup%}: %{в%}: ӗ: ;
!	where Vx in ( а е о ӑ ӗ ) ;

!!!! JNWTMP
!"Delete given vowel previous to {иdel}"
!Vx:0 <=> _ %{иdel%}:/[ :0 ] ;		! кала<v><tv><opt><p3><sg> = калин
!	except			! Conflicts with other rules which also delete the vowel
!! FIXME: can these following two contexts be combined?
!               _ %>: %{dup%}: ;
!               _ %>: %{dup%}:* %{У%}: ;
!               _ %{del%}: %>: ;
!               _ %{w%}: [ %>: | :0 ]* %{А%}: .#. ;
!               _ %{RUS%}:* %>: %{dup%}: %{в%}: ӗ: ;
!	where Vx in ( а е о ӑ ӗ ) ;


!!!!! Phonology for dative alternations !!!!!

"Delete ӗ/ӑ in stem before dative е/а"
Vx:0 <=> _ %{w%}: [ %>: | :0 ]* %{А%}: .#. ;
         except
!                             _ %>: %{У%}: ;
!                             _ %>: %{dup%}: %{У%}: ;
! these two contexts COMBINED below:
                             _ %>: (%{dup%}:) %{У%}: ;
                             _ %{Ӑdel%}:/[ %>: | :0 ] ;
                         %>: _ ; 
         :Glasnye :Soglasnye _ %{w%}: ;
                 .#. п у р т _ %{w%}: ;
             %{ː%}:Soglasnye _ ;           !JNW TEMPorarily avoid conflict
         where Vx in ( ӗ ӑ ) ;
! ӳхӗ>{н}{А}:ӳхе
! ача>{н}{А}:ачана
! ам>ӑш>ӗ{w}>{н}{А}:амӑшӗ

! VERIFY: .#. seems odd as some suffixes may be added, e.g. -Ах
"н surfaces after vowels (in dative)"
%{н%}:н <=>            :Glasnye/[ %>: | :0 ] _ %{А%}: ;	! кӗнеке<n><dat> = кӗнекене
                            ӗ:0/[ %>: | :0 ] _ %{А%}: ;	! уй%>%{dup%}%{в%}%{ӗ%}%{н%}%{w%}%>%{н%}%{А%}: уйне (уй%<px3sp%>%<dat%>)
! CHECK: These following two rules should be unnecessary
!                        %{ӗ%}:и/[ %>: | :0 ] _ %{А%}: ;	! истори%>%{dup%}%{в%}%{ӗ%}%{н%}%{w%}%>%{н%}%{А%}: историне (истори%<px3sp%>%<dat%>)
                        				! литератур%{ӑ%}%>%{dup%}%{в%}%{ӗ%}%{н%}%{w%}%>%{н%}%{А%}: литературине (литератарура%<px3sp%>%<dat%>)
!                        %{Ӑ%}:и/[ %>: | :0 ] _ %{А%}: ;
! ывӑл>{У}{н}>{н}{А}:ывӑлна
                                             _ [ %{Р%}: | %{Т%}: ] /[ %>: | :0 ] ;
            except
!                                    %{У%}:0 _ [ %{н%}:н %{А%}: ]/[ %>: | :0 ] .#. ;
!          [ у: | ӳ: | %{У%}: ]/[ %>: | :0 ] _ %{А%}: ;
!                    [ %{У%}: ]/[ %>: | :0 ] _ %{А%}: ;
   [ ӳ: | у: ]/[ %>: | :0 ] :в [ %>: | :0 ]* _ ;
                    [ ӑ: | ӗ: ]/[ %>: | [ :0 - %{RUS%}:0 ] ] _ %{А%}: ;
             и %{й%}:* %{RUS%}:* %{w%}:  %>: _ %{А%}: ;		! шӑши<n><dat> = шӑшие (epenthesis: й) - only dat, not px3sp.dat
								! Золотницкий<n><dat> (и{й}) = Золотницкие
!       %{и2%}: %{й%}:* %{RUS%}:* %{w%}:  %>: _ %{А%}: ;		! Золотницкий<n><dat> ({и2}{й}) = Золотницки
!                   й:0 %{RUS%}:* %{w%}:  %>: _ %{А%}: ;		! май<n><dat> = мая, чей<n><dat> = чее
! the above two contexts COMBINED below:
       [ [ й:0 ] | [ %{и2%}: %{й%}:* ] ] %{RUS%}:* %{w%}:  %>: _ %{А%}: ;

                               ю: %{w%}: %>: _ ;
! истори{w}>{н}{А}
! ача{w}>{н}{А}:ачана
! ӳхӗ>{н}{А}:ӳхе
! ту{w}>{н}{А}:тӑва
! пул>ни{w}>{н}{А}:пулнине
! чей{w}>{н}{А}:чее
!!! ту{w}>{Ӑ}н:тӑвӑн

"н2 surfaces when followed by dat, loc, abl"  ! , gen
%{н2%}:н <=> %{У%}: _ [ %>: | :0 ]* [ %{Р%}: | %{Т%}: | %{н%}: ] ;  ! | %{Ӑ%}:

!"Delete й in чей>е"
!й:0 <=> _ %{w%}: %>: %{н%}: %{А%}: ;


!!!!! px2sg and px3sg case phonology !!!!!

!!!! "in the dative-accusative, the -u characteristic of the 2nd p. sg. drops entirely, leaving only the ending -na/-ne, except when following a vowel that's been deleted"

!"н does not surface at the end of words (in px2sg and px3sg)"
!%{н%}:0 <=> _ .#. ;
!! ывӑл>{У}{н}:ывӑлу

!"н does not surface after consonants"
!%{н%}:0 <=> S

!"{н} surfaces before {Р} (and makes it т!) in dat and abl"
!%{н%}:н <=> _ [ %{Р%}: | %{Т%}: ] /[ %>: | :0 ] ;

!"{н} surfaces after {н}:0 (in dat)"
!%{н%}:н <=> %{н%}:0/[ %>: ] _ ;

! VERIFY: .#. seems odd as some suffixes may be added, e.g. -Ах
"{У} deletes before {н}{А} when a vowel wasn't deleted in the stem (px2sg before dat)"
%{У%}:0 <=> _ %{н2%}: %{w%}:0 %>: %{н%}: %{А%}: .#. ;
            except
                       Glasnye:0/[ %{RUS%}: | %>: | %{dup%}: ] _ ;
                       %{dup%}:0/[ %>: ] _ ;
								! to avoid conflict with "й>{У} = >ю"
                       [ :BackVow й: :0* ]/[ %>: | :0 ] _ ;	! сарай>у = сараю	! FIXME: This exception causes "сара·ю·на", which is good, but not the prefered option (maybe <=> has to be changed and two rules, => and <=, have to be written)
!                           [ й: %{RUS%}: ]/[ %>: | :0 ] _ ;	! герой>у = герою	! FIXME: This exception causes "геро·ю·на", which is good, but not the prefered option (maybe <=> has to be changed and two rules, => and <=, have to be written)
!                   [ й: %{ӑ%}: %{RUS%}:  ]/[ %>: | :0 ] _ ;	! аллей%{ӑ%}%{RUS%}>у = аллею
!               [ %{ъ%}: %{ӑ%}: %{RUS%}:  ]/[ %>: | :0 ] _ ;	! Жен%{ъ%}%{ӑ%}%{RUS%}>у = Женю
! above three contexts COMBINED below:
     [ [ й: | %{ъ%}: ] (%{ӑ%}:) %{RUS%}: ]/[ %>: | :0 ] _ ;

! ывӑл>{У}{н}>{н}{А}:ывӑлна
! ача>{У}{н}>{н}{А}:ачуна
! ҫын{dup}>{У}{н}>{н}{А}:ҫынуна

!!!!! JNW TEMP
!"Delete vowels before {У} (1)"
!Vx:0 <=> _ %>: %{У%}: ;
!        where Vx in Glasnye ;
!
!"Delete vowels before {У} (2)"
!Vx:0 <=>       _ %>: %{dup%}: %{У%}: ;
!        except _ %>: %{dup%}:й ;	! информаци<n><px2sg><nom>: информаци>{dup}{У}{н2}: информацийӳ
!        where Vx in GlasnyeNoУӲ ;
!
!"Delete у before {У} (Russian loans)"
!у:0 <=> _ %{RUS%}: %>: %{dup%}: %{У%}: ;	! кенгуру<n><px2sg><nom> = кенгуру{RUS}>{dup}{У}{н2} = кенгур·у

!"Delete vowels before {У} (Russian loans 1)"
!Vx:0 <=> _ %{RUS%}:* %>: %{У%}: ;
!        where Vx in ( %{ӑ%} %{Ӗ%} ) ;

!!!! JNW TEMP
!"Delete vowels before {У} (Russian loans 2)"
!Vx:0 <=> _ %{RUS%}:* %>: %{dup%}: %{У%}: ;
!        where Vx in ( %{ӑ%} %{Ӗ%} ) ;

!"Delete vowels before {ӗ} (Russian loans 1)"
!Vx:0 <=> _ %{RUS%}:* %>: %{в%}: %{ӗ%}: ;
!        where Vx in ( %{ӑ%} %{Ӗ%} ) ;

!!!! JNW TEMP
!"Delete vowels before {ӗ} (Russian loans 2)"
!Vx:0 <=> _ %{RUS%}:* %>: %{dup%}: %{в%}: %{ӗ%}: ;
!        where Vx in ( %{ӑ%} %{Ӗ%} ) ;

!!!! JNW TEMP TEMP!!!!
!"Delete vowels before vowel-initial endings"
!Vx:0 <=> _ %{RUS%}:* [ %{У%}: | ӗ: ]/[ %>: ] ;
!     where Vx in ( %{ӑ%} %{Ӗ%} Glasnye ) ;

"Delete vowels before certain vowel-initial endings"
Vx:0 <=> _ %{RUS%}:* %>: [ [ %{А%}: | ӗ: | %{Ӑ%}: | %{У%}: | %{И%}: ] - :0 ] ;
     except
         %>: _ %{н%}: ;
     where Vx in ( Glasnye ) ;

"Delete ӗ/ӑ in stem before adjective substantivation"
Vx:0 <=> _ %>: %{и%}: ;
         where Vx in ( ӗ ӑ ) ;

!!!!! Phonology for Plural forms !!!!!

"Delete ӗ/ӑ part of -Ӑн after plural М and px3 и and px2sg {У}"
%{ӑ%}:0 <=> %{М%}: [ %>: | :0 ]* _ н: .#. ;
            %{Ӗ%}:и/:0 _ н: .#. ;
     %{У%}: %{н2%}:/:0 _ н: .#. ;
! ӳхӗ>се{М}>{ӑ}н:ӳхӗсен

"Delete н part of -Ӑн after plural М"
н:0 <=>            %{М%}: [ %>: | :0 ]* %{ӑ%}:0 _ .#. ;
! ӳхӗ>се{М}>{ӑ}н:ӳхӗсен
! ывӑлун

!"Delete {н2} before genitive after px2sg {У}"
!%{н2%}:0 <=> %{У%}: _ [ %>: | :0 ]* %{Ӑ%}:0 н: .#. ;

"Change plural М to н before dative"
%{М%}:н <=> _ [ %>: | :0 ]* %{А%}: .#. ;
! ӳхӗ>се{М}>{Ӑ}:ӳхӗсене

"Change plural М to н in genitive"
%{М%}:н <=> _ [ %>: | :0 ]* %{ӑ%}:0 н:0 .#. ;
! ӳхӗ>се{М}>{ӑ}н:ӳхӗсен
! ӳхӗ>се{М}:ӳхӗсем

"%{М%} становится н до RA"
%{М%}:н <=> _ %>: [ %{Р%}: | %{Т%}: ] ;
! ӳхӗ>се{М}>{Р}{А}н:ӳхӗсенчен


!!!!! Phonology for у/ӳ > ӑв/ӗв before vowels !!!!!

!!!! JNW TEMP
!"ӳ and у to ӗ and ӑ when a vowel follows"
!Vx:Vy <=> _ [ %{w%}:в | %{w2%}:в ] ;
!! below two contexts COMBINED above
!!          _ %{w%}:в ;                     ! %>: :0 :Glasnye ;
!!          _ %{w2%}:в ;                    ! %>: :0 :Glasnye ;
!          _ %>: %{dup%}: ;
!          where Vx in ( ӳ у )
!                Vy in ( ӗ ӑ )
!          matched ;

!"{У} to ӗ if front vowels and a vowel follows"
!%{У%}:ӗ <=> [ :FrontVow :Soglasnye* ]/[ %>: | :0 ] _ %{w%}:в %>: %{н%}: %{А%}: ;
!!                [ :BackVow ь:/:Soglasnye* ] _ %{w%}: [ %>: | :0 ]* :Glasnye ;
!!                [ :BackVow ь:/:Soglasnye* ]/[ %>: | :0 ] _ :0* %{w%}: [ %>: | :0 ]* :Glasnye ;
!                [ :BackVow ь:/:Soglasnye* ]/[ %>: | :0 ] _ [ %{w%}: [ %{А%}: | %{Ӑ%}: ] ]/[ %>: | :0 ];
!! супань>{dup}{У}{н2}{w}>{н}{А} = супанӗве
!
!"в surfaces in у/ӳ > ӑв/ӗв before vowel (1)"	! genitive and dative
!!%{w%}:в <=> [ у: | ӳ: | %{У%}: ] _ [ %>: | :0 ]* :Glasnye ;
!%{w%}:в <=> [ у: | ӳ: ] _ [ %>: | :0 ]* [ %{А%}: | %{Ӑ%}: ] ;
!            %{У%}: :0* _ [ %>: | :0 ]* [ %{А%}: | %{Ӑ%}: ] ;
!
!!!!! JNW TEMP
!"в surfaces in у/ӳ > ӑв/ӗв before vowel (2)"
!%{dup%}:в <=> [ ӳ: | у: ] %>: _ ;

! THIS RULE HAS BEEN COMMENTED, AND IT SEEMS NOT TO APPLY ANYWHERE (CORPUS DIXIT). In fact, {У} should not become, in principle, ӗ
!"{У} to ӗ if front vowels and a vowel follows"
!%{У%}:ӗ <=> [ :FrontVow :Soglasnye* ]/[ %>: | :0 ] _ %{w%}:в %>: %{н%}: %{А%}: ;
!          [ :BackVow ь:/:Soglasnye* ]/[ %>: | :0 ] _ [ %{w%}:в [ %{А%}: | %{Ӑ%}: ] ]/[ %>: | :0 ];
!	except [ :BackVow й: :0* ]/[ %>: | :0 ] _ ;		! сарай>у = сараю
!          [ й: %{ӑ%}: %{RUS%}:  ]/[ %>: | :0 ] _ ;		! аллей%{ӑ%}%{RUS%}>у = аллею
!
!"в surfaces in у/ӳ > ӑв/ӗв before a vowel (1)"
!%{w%}:в <=> [ у: | ӳ: ] _ :Glasnye/[ %>: | :0 ] ;
!		! The next forms have to be explicit, otherwise both forms у/ӳ and ӑв/ӗв are generated
!		! (The upper rule says that в is generated if it is in front of a vowel, but %{Ӑ%}:ӑ only if в is generated)
!            [ у: | ӳ: ] _  %{Ӑ%}:/[ %>: | :0 ] ;			! пӳ<n><gen> = пӳ{w}>{Ӑ}н = пӗвӗн
!
!"в surfaces in у/ӳ > ӑв/ӗв before a vowel (2)"
!%{w2%}:в <=> [ у: | ӳ: ] _ :Glasnye/[ %>: | :0 ] ;
!		! The next forms have to be explicit, otherwise both forms у/ӳ and ӑв/ӗв are generated
!		! (The upper rule says that в is generated if it is in front of a vowel, but %{Ӑ%}:ӑ only if в is generated)
!             [ у: | ӳ: ] _  %{Ӑ%}:/[ %>: | :0 ] ;			! ^пу<v><tv><imp><p2><pl>$ = пу{w2}>{Ӑdel}р = пӑвӑр

"й surfaces in иӗ > ийӗ"
%{w2%}:й <=> :и _ [ :ӗ | :и ]/[ %>: | :0 ] ;
! below two contexts COMBINED above:
!             :и _ :ӗ/[ %>: | :0 ] ; ! ҫи<v><tv><fut><p1><sg> = ҫийӗп
!             :и _ :и/[ %>: | :0 ] ; ! ҫи<v><tv><opt><p3><sg> = ҫийин

"р falls in front of т, м"
%{р%}:0 <=> _ [ %{Р2%}: | :т | :м ]/[ %>: | :0 ] ;
! кӳр<v><iv><evid><p1><sg> = кӳтӗм
! кӳр<v><iv><neg><pres><p1><sg> = кӳместӗп

!!!!! {R} phonology !!!!!

"{Р} становится т после р" 
%{Р%}:т <=> [ р | л | %{н2%}:н ] %{RUS%}:* %>: _ ;
	except _ %>: :ӗ ;

!!!! JNW TEMP
!"{Р} становится ч после р и перед ӗ: пӗтертӗ > пӗтерчӗ" 
!%{Р%}:ч <=> [ р | л | %{н2%}:н ] %{RUS%}:* %>: _ %>: :ӗ ;

"{Р} становится ч после множественного числа и {н}" 
%{Р%}:ч <=> [ %{М%}:н | %{н%}:н | ] %>: _ ;
! below two contexts COMBINED above:
!            %{М%}:н %>: _ ;
!            %{н%}:н %>: _ ;

"{Р2} становится т после л н р " 
%{Р2%}:т <=> [ р | л | н | %{р%}: ] %>: _ ;
               [ л | н ] ь %>: _ ;		! июльте, июньте
	except
             _ %>: :ӗ ҫ* .#. ;
             _ %>: :ӗ ҫ* %>: ;

"{Р2} становится ч после л н р и перед 3 sg/pl: пӗтертӗ > пӗтерчӗ" 
%{Р2%}:ч <=> [ р | л | н | %{р%}: ] %>: _ %>: :ӗ ҫ* .#. ;
             [ р | л | н | %{р%}: ] %>: _ %>: :ӗ ҫ* %>: ;

"{Т} становится т после р" 
%{Т%}:т <=> [ р | %{н2%}:н ] %>: _ ;

!!!! JNW TEMP
!"{Т} бывает т после л, ль, н, нь в РА/РАн (анализировать, но не генерировать)" 
!%{Т%}:т <=> [ л | [ л ь ] | н | [ н ь ] ]/[ %>: | %{w%}: ] _ %{А%}: ;
!! ял>{Р}{А}н:ялран(/ялтан)
!! ял>{Р}{А}:ялра

"{Т} становится т"
%{Т%}:т <=> [ [ л | н ] ь* ]/[ %>: | %{w%}: ] _ %{А%}: ;
                  ! ял>{Р}{А}:ялра
                  ! ял>{Р}{А}н:ялран(/ялтан)
            [ р | %{н2%}:н ] %>: _ ;
            %{У%}: %{н%}:н %>: _ ;
                  ! чик{ː}ӗ>{У}{н}>{Т}{А}:чиккӳнте

!! "{Р} бывает т после л, ль, н в РАн (анализировать)"              
!! %{Р%}:т <=> [ л | [ л ь ] | н ]/[ :0 ] _ %{А%}: н ;           

"{Т} становится ч после множественного числа и {н}" 
%{Т%}:ч <=> [ %{М%}:н | %{н%}:н ] %>: _ ;
! below contexts COMBINED above:
!            %{М%}:н %>: _ ;
!            %{н%}:н %>: _ ;
        except
            %{У%}: %{н%}:н %>: _ ;      ! чик{ː}ӗ>{У}{н}>{Т}{А}:чиккӳнте

!"Initial т in causative drops in front of another т"
!т:0 <=> т %>: _ %{А%}: р: ; 

"Simplification of the stem ending in Russian words finishing in double consonant" ! last consonant of words like класс and металл delete in all but the base form)
Cx:0 <=> _ Cy %{RUS%}: %>: ;
         except
         _ в: ;                  ! avoid conflict with ӑв/ӗв words
         _ й: ;                  ! avoid conflict with й deletion
         where Cx in Soglasnye
               Cy in Soglasnye
         matched ;

!!!!! JNW TEMP
!!!! "Exceptions" (maybe a paradigm will have to be created if quite more are found)
!"# ҫын # > ҫынӑ"
!! ҫын behaves as its old form ҫынӑ, but has lost the final ӑ in the non-marked form
!ӑ:0 <=> .#. ҫ ы н _ .#. ;
!        .#. ҫ ы н _ %>: с е %{М%}: ;	! also in the plural forms without person affix
!
!
!"# йӗп # > йӗпӗ"
!! ҫын behaves as йӗпӗ, but has lost the final ӗ in the non-marked form
!ӗ:0 <=> .#. й ӗ п _ .#. ;
!        .#. й ӗ п _ %>: с е %{М%}: ;	! also in the plural forms without person affix
!        _ %{RUS%}: %>: %{dup%}: %{У%}: ;

"ӗ → е at the end of Russian words"
ӗ:е <=> _ %{RUS%}:0 .#. ;

"ӑ → а at the end of Russian words"
ӑ:а <=> _ %{RUS%}:0 .#. ;

!!! Сравнение
"-тарах 1 (ӑшӑрах)"
%{А%}:0 <=> %>: %{Тарах%}:0 _ р ;
     except
	                  р %>: %{Тарах%}: _ р ;
        [ й | л | н ] %>: %{ТарахAnaliz%}: _ р ;

"+тарах 1 (йывӑртарах)"
%{Тарах%}:т <=> р %>: _ ;

"+тарах 2 (нумайтарах)"
%{ТарахAnaliz%}:т <=> [ й | л | н ] %>: _ ;

!!! Глаголы
"шыраать > шырать"
!%{а%}:0 <=> :SurVow %>: _ ;		! WARNING!!!: There's a cataclysm if this is changed to: %{а%}:0 <=> :SurVow/[ %>: | :0 ] _ ;
%{а%}:0 <=> :SurVow [ %{w2%}: ]* %>: _ ;	! WARNING!!!: There's a cataclysm if this is changed to: %{а%}:0 <=> :SurVow/[ %>: | :0 ] _ ;
	except %{RUS%}: %>: _ ;		! We make explicit that this rule does not deal with Russian words, as the compiler asks for that
            [ у: | ӳ: ] [ %{w2%}: ] %>: _ ;
! шыра>{а}т>{ь}:шырать

"3.pl: килетҫҫӗ > килеҫҫӗ, килместҫҫӗ > килмеҫҫӗ"
т:0 <=> _ %>: ҫ ҫ ӗ: ;

"3.neg.pl: килеҫҫӗ, килместҫҫӗ > килмеҫҫӗ"
с:0 <=> _ %>: т: %>: ҫ ҫ ӗ: ;


!!! Orthography

!"Remove soft sign if e is already palatalised"
!%{ь%}:0 <=>        %{А%}:е т %>: _ ;
!                        :е т %>: _ ;
!        :е :0* %>: %{а%}:0 т %>: _ ; ! итле>{а}т>{ь}:итлет
!                  :е с %>: т %>: _ ;
!                 %{А%}:е с т %>: _ ; ! ил>{а}{й}>м{А}ст>{ь}:илеймест
!             %{А%}:е с %>: т %>: _ ;
!!!! Couldn't you just make this shorter with something like this?
!!!!  :е [ :с | :т | %>: | :0 ]* _ .#. ;

"Remove soft sign if e is already palatalised"
%{ь%}:0 <=> :е [ :с | :т | %>: | :0 ]* _ .#. ;

!"а to я"
!%{а%}:я <=> й:/[ %>: | %{Ь%}: | %{RUS%}: ] _ ;

"A stuff to я after й (1)"
%{А%}:я <=>  [ :BackVow й: ]/[ %>: | :0 ] _ ;		! сарай>а = сарая
             [ й: %{RUS%}: ]/[ %>: | :0 ] _ ;		! герой>а = героя
         except
          SurVow й: ӑ: %{w%}: %>: %{н%}:  _ ;		! вӑйӑ>а = вӑййа
                               %{Тарах%}: _ р ;
                         %{ТарахAnaliz%}: _ р ;

"A stuff to я after й (2)"
%{а%}:я <=>  [ :BackVow й: ]/[ %>: | :0 ] _ ;		! сарай>а = сарая
             [ й: %{RUS%}: ]/[ %>: | :0 ] _ ;		! герой>а = героя
         except
          SurVow й: ӑ: %{w%}: %>: %{н%}:  _ ;		! вӑйӑ>а = вӑййа
                               %{Тарах%}: _ р ;
                         %{ТарахAnaliz%}: _ р ;
                 :SurVow [ %{w2%}: ]* %>: _ ;		! Silly, but the compiler asks for this exception because of rule "шыраать > шырать"

"й>{У} = >ю (1)"
%{У%}:ю <=> [ :BackVow й: :0* ]/[ %>: | :0 ] _ ;	! сарай>у = сараю
       [ :BackVow й: %{RUS%}: ]/[ %>: | :0 ] _ ;	! герой>у = герою
        [ й: %{ӑ%}: %{RUS%}:  ]/[ %>: | :0 ] _ ;	! аллей%{ӑ%}%{RUS%}>у = аллею
    [ %{ъ%}: %{ӑ%}: %{RUS%}:  ]/[ %>: | :0 ] _ ;	! Жен%{ъ%}%{ӑ%}%{RUS%}>у = Женю
	except :BackVow й: ӑ: %>: %{dup%}: _ ;		! вӑйӑ>у = вӑййу


!!!!! JNW TEMP
!! Rules for correcting orthography to the words we changed in lexc
!"Final unstressed а in Russian loans"
!%{ӑ%}:а <=> _ (%{RUS%}:) .#. ;
!! below contexts COMBINED above:
!!            _ .#. ; 
!!            _ %{RUS%}: .#. ;
!	except
!          [ й: | %{ъ%}: ] _ ;
!! below contexts COMBINED above:
!!          [ й: | %{ъ%}: ] _ .#. ;
!!          [ й: | %{ъ%}: ] _ %{RUS%}: .#. ;
!
!"Final unstressed е in Russian loans"
!%{Ӗ%}:е <=> _ (%{RUS%}:) .#. ;
!! below contexts COMBINED above:
!!            _ .#. ; 
!!            _ %{RUS%}: .#. ;
!
!"Final й in Russian loans finishing in ий (lost in derivate forms)"
!%{й%}:й <=> _ (%{RUS%}:) .#. ;
!!            _ .#. ; 
!!            _ %{RUS%}: .#. ;

!!!! JNW TEMP
!"й+ю,я,е = ю,я,е"
!й:0 <=> _ [ %>: | :0 ]* [ :ю | :я | :е ] ;	! сарай>у = сараю, сарай>а = сарая, чей>е = чее
!	_ %{ӑ%}: %{RUS%}: .#. ;			! аллей%{ӑ%}%{RUS%}

"%{ъ%}+ю,я = ю,я"
%{ъ%}:0 <=> _ :0* [ :ю | :я ] ;		! Жен%{ъ%}%{ӑ%}>у = Женю
					! мен%{ъ%}у = меню

"%{ъ%}+и (1)"
%{ъ%}:0 <=> _ [ %>: | :0 ]* :и ;	! Жен%{ъ%}%{ӑ%}>%{ӗ%} = Жени
	except
!         ь: _ [ %>: | :0 ]* :и ;	! Наталь%{ъ%}%{ӑ%}>%{ӗ%} = Наталйи
! SIMPLIFIED as:
          ь: _ ;

"%{ъ%}+и (2)"
%{ъ%}:0 <=> ь: _ [ %>: | :0 ]* :и ;	! Наталь%{ъ%}%{ӑ%}>%{ӗ%} = Наталйи

"%{ъ%}+у"
у:ю  <=> %{ъ%}: _ %{RUS%}: ;				! мен%{ъ%}у%{RUS%}  = меню
	except  _ %{RUS%}: %>: %{dup%}: %{У%}: ;	! кенгуру<n><px2sg><nom> = кенгуру{RUS}>{dup}{У}{н2} = кенгур·у
!                _ %{w%}:в ;		! меню<n><gen> = меньӑвӑн
!                _ %{w2%}:в ;

"ьь=ь"
ь:0 <=> _ %{ъ%}:ь ;			! Наталь%{ъ%}%{ӑ%}%{w%}%>%{Ӑ%}н = Натальӑн

!!!! JNW TEMP
!"аллей{ӑ} > аллея"
!%{ӑ%}:я <=> [ й: | %{ъ%}: ] _ %{RUS%}:* .#. ;
!! below contexts COMBINED above:
!!                й: _ %{RUS%}:* .#. ;
!!            %{ъ%}: _ %{RUS%}:* .#. ;		! Жен%{ъ%}{ӑ}

!!!! JNW TEMP
!"аллей{ӑ}·ах > аллейах"
!%{ӑ%}:0 <=>  _ %{RUS%}: %>: [ %{а%}: | %{Ӑdel%}: ]/[ %>: | :0 ] ;
!! below contexts COMBINED above:
!!             _ %{RUS%}: %>: %{а%}:/[ %>: | :0 ] ;
!!             _ %{RUS%}: %>: %{Ӑdel%}:/[ %>: | :0 ] ;
!	except    _ %{RUS%}:* %>: %{dup%}: [ [ %{в%}: ӗ: ] | [ %{У%}: ] ] ;
!! below contexts COMBINED above:
!!               _ %{RUS%}:* %>: %{dup%}: %{в%}: %{ӗ%}: ;
!!               _ %{RUS%}:* %>: %{dup%}: %{У%}: ;



!!!!! JNW TEMP
!"ю → й in юV → йӑвV"
!ю:й <=> _ %{w%}: %>: [ %{Ӑ%}: | %{А%}: | %{У%}: | %{ӗ%}: ] ;
!        _ %>: %{dup%}: (%{в%}:) [ %{Ӑ%}: | %{А%}: | %{У%}: | %{ӗ%}: ] ;
!
!"{w} → ӑ in юV → йӑвV"
!%{w%}:ӑ <=> ю:й _ %>: [ %{Ӑ%}: | %{А%}: | %{У%}: | %{ӗ%}: ] ;
!
!"%> → ӑ in юV → йӑвV"
!%>:ӑ <=> ю:й _ %{dup%}: [ %{Ӑ%}: | %{А%}: | %{У%}: | %{ӗ%}: ] ;
!!!! хӑю<n><px1sg><nom> → хӑю>{dup}{Ӑ}м → хӑйӑвӑм
!
!"%> → в in юV → йӑвV"
!%>:в <=> ю:й %{w%}:ӑ _ [ %{Ӑ%}: | %{А%}: | %{У%}: ] ;
!
!"{dup} → в in юV → йӑвV"
!%{dup%}:в <=> ю:й %>:ӑ _ [ %{Ӑ%}: | %{А%}: | %{У%}: ] ;
!!!! хӑю<n><px1sg><nom> → хӑю>{dup}{Ӑ}м → хӑйӑвӑм
!!!! хӑю<n><px2sg><nom> → хӑю>{dup}{У}{н2} → хӑйӑву
!
!"{dup} → ӑ in юV → йӑвV"
!%{dup%}:ӑ <=> ю:й %>: _ %{в%}: %{ӗ%}: %{н%}: ;
!!!! хӑю<n><px3sg><nom> → хӑю>{dup}{в}{ӗ}{н} → хӑйӑвӗ


!!!!! Orthography tricks !!!!!

"й deletion"  !!  "in words ending in ий if not followed by a vowel" / "before yoticised vowels"
й:0 <=> :и _ .#. ;                          ! шӑший:шӑши
!        :и _ [ :Soglasnye | %{ӑ%}: ]/:0 ;   ! шӑший:%{Т%}%{А%}:шӑшире
        :и _ [ :Soglasnye ]/:0 ;   ! шӑший:%{Т%}%{А%}:шӑшире
         _ [ %>: | :0 ]* [ :ю | :я | :е ] ; ! сарай>у = сараю, сарай>а = сарая, чей>е = чее
        except
        _ ӑ:ю в:0 ;  ! avoid conflict with йӑв:ю


!!!! ӗв/ӑв ~ ӳ/у alternations !!!!!

"в deletion in words ending in ӑв/ӗв"
в:0 <=> [ ӗ: | ӑ: ] _ .#. ;
        [ ӗ: | ӑ: ] _ :Soglasnye/:0 ;
    except
        _ %{block%}:0 ;     ! хӗв{block}:хӗв, хӗв{block}>{Т}{А}:хӗвре
        _ %{RUS%}:0 ;       ! avoid conflict with Russian stem simplification, e.g. сс:с and лл:л

"ӗ/ӑ to ӳ/у in words ending in ӑв/ӗв"
Vx:Vy <=> _ в:0 ;
      except
         _ :SurVow/:0 ;      ! avoid conflict with ӑ/ӗ dropping before vowels
         %{ː%}:Soglasnye _ ; ! avoid conflict with ӑ/ӗ deletion after gemination
         _ %{Ӗ%}:и/:0 ;      ! avoid conflict with ӑ/ӗ deletion before {Ӗ}:и
         й: _ ;              ! to get ю
      where Vx in ( ӗ ӑ )
            Vy in ( ӳ у )
      matched ;

"ӑ to ю in йӑв to ю"
ӑ:ю <=> й: _ в:0 ;

"й deletion in йӑв to ю"
й:0 <=> _ ӑ:ю в:0 ;
